臺灣臺南地方法院刑事判決
公　訴　人　臺灣臺南地方法院檢察署檢察官
被　　　告　丙○○
　　　　　　丁○○
上列被告等因竊盜案件，經檢察官提起公訴（九十六年度偵字第
一一四九號、九十六年度偵緝字第二三號），被告於準備程序期
日就被訴事實為全部有罪陳述，並聽取當事人之意見後，本院裁
定由受命法官獨任進行簡式審判程序，並判決如下：
        主  文
丙○○攜帶兇器毀壞門扇於夜間侵入住宅竊盜，累犯，處有期徒
刑壹年肆月；又共同攜帶兇器毀壞門扇於夜間侵入住宅竊盜，累
犯，處有期徒壹年肆月。扣案之螺絲起子、剪刀各壹把均沒收。
應執行有期徒刑貳年陸月。扣案之螺絲起子、剪刀各壹把均沒收
。
丁○○共同攜帶兇器毀壞門扇於夜間侵入住宅竊盜，累犯，處有
期徒刑壹年。扣案之螺絲起子、剪刀各壹把均沒收。
        事  實
一、丙○○、丁○○均於民國（下同）九十一年間，因共同連續
    加重竊盜案件，先後經本院以九十二年度易字第四八一號判
    決，各判處有期徒刑九月確定，分別於九十三年十一月三日
    、同年十月十五日縮刑期滿執行完畢。
二、詎二人均不知悔改，於下列時、地為以下竊盜犯行：
  (一)丙○○基於為自己不法所有之意圖，獨自於九十五年七月三
    十一日凌晨零時許之夜間，攜帶客觀上足以對人之生命、身
    體、安全構成威脅，具有行兇危險性之剪刀一把，以剪刀破
    壞鑲於鐵捲門內之鑰匙孔後，無故侵入坐落臺南縣新化鎮○○街十六號之黃新龍住處內，竊取黃新龍所有置於客廳桌上
    之招財貓型存錢筒一個【內有新臺幣（下同）約六千元之硬
    幣】，得手後供己花用殆盡。嗣為警據報前往處理，在現場
    勘察採得指紋三枚，經送驗比對其中二枚核與丙○○相符，
    始查獲上情。
  (二)丙○○另行起意，與丁○○共同基於意圖為自己不法所有之
    犯意聯絡與行為分擔，於九十六年一月二日凌晨五時之夜間
    ，推由丙○○攜帶客觀上足以對人之生命、身體、安全構成
    威脅，具有行兇危險性之剪刀及螺絲起子各一把，並持螺絲
    起子毀壞鑲在鐵捲門之門鎖後，無故侵入坐落臺南市○○區
    ○○路六段四五九號之乙○○住處內，竊取白金鑽石一枚（
    價值約五萬元）及現金六千元，丁○○則負責在外把風，得
    手後，欲離去現場之際，因乙○○聽聞聲響下樓查看，發現
    竊嫌，報警處理，而當場查獲上情。
三、案經臺南縣警察局新化分局及臺南市警察局第三分局報告臺
    灣臺南地方法院檢察署檢察官偵查後提起公訴。
        理  由
一、本件被告丙○○、丁○○所犯均為死刑、無期徒刑、最輕本
    刑為三年以上有期徒刑以外之罪，亦非屬高等法院管轄之第
    一審案件，其於準備程序進行中，先就被訴事實為有罪之陳
    述，經法官告知簡式審判程序之旨，並聽取檢察官之意見後
    ，依刑事訴訟法第二百七十三條之一第一項、第二百七十三
    條之二等規定，裁定由受命法官獨任進行簡式審判程序，且
    不受同法關於證據能力認定及調查方式之限制，合先敘明。
二、犯罪事實(一)，有下列事證足資證明：
  (一)被告丙○○於警偵訊及本院審理時坦承不諱。
  (二)被害人黃新龍於警詢時之證述。
  (三)警卷所附之內政部警政署刑事警察局九十五年九月五日刑紋
    字第０九五０一二五八一五號鑑驗書、指紋卡片、臺南縣警
    察局新化分局刑案現場勘察紀錄表、現場圖、採驗紀錄各一
    紙、現場照片七幀。
三、犯罪事實(二)，有下列事證足資證明：
  (一)被告丙○○、丁○○於警偵訊及本院審理時坦承不諱。
  (二)證人即共同被告丙○○於偵查中之結證。
  (三)被害人乙○○警詢中之證言。
  (四)扣案之螺絲起子、剪刀各一把。
  (五)贓物認領保管單、九十六年臺南地區日出日沒時間表各一份
    、現場照片四幀。
四、論罪科刑
  (一)按攜帶兇器竊盜罪，係以行為人攜帶兇器竊盜為其加重條件
    ，此所謂兇器，其種類並無限制，凡客觀上足對人之生命、
    身體、安全構成威脅，具有危險性之兇器均屬之，且祇須行
    竊時攜帶此種具有危險性之兇器為已足，並不以攜帶之初有
    行兇之意圖為必要；又附加於鐵門上之「掛鎖」，其鎖應屬
    安全設備，若係鑲在鐵門上之鎖，該鎖即構成門之一部，加
    以毀壞，則應認係毀壞門扇（最高法院七十九年臺上字第五
    二五三號、八十五年度臺上字第五四三三號判例要旨參照）
    。查被告二人為前開竊盜行為時，乃攜帶剪刀、螺絲起子充
    作工具使用，而前開剪刀、螺絲起子乃鐵製品，前端具有金
    屬銳角，且足以毀壞鐵捲門之門鎖，客觀上應屬可供殺傷人
    生命、身體之器械，顯為具有危險性之兇器至明，另被告二
    人所毀壞之門鎖，乃內鑲於鐵捲門之門鎖，依前開說明，係
    屬門之一部分至為灼然。是以，核被告二人前開所為，均係
    犯刑法第三百二十一條第一項第一、二、三款攜帶兇器毀壞
    門扇於夜間侵入住宅之加重竊盜罪。而被告二人就犯罪事實
    (二)之犯行，有犯意聯絡及行為分擔，均應依刑法第二十八條
    論以為共同正犯。另被告丙○○前後二次加重竊盜罪，犯罪
    時間相隔近半年，其中犯罪事實(二)部分乃與被告丁○○共犯
    之，足徵犯意各別，行為互殊，應分論併罰之。
  (二)又查，被告二人分別有前開犯罪事實欄所載之前科，此有臺
    灣高等法院被告前案紀錄表及臺灣臺南地方法院檢察署刑案
    資料查註紀錄表各一件在卷可稽，其二人受有期徒刑執行完
    畢後五年內故意再犯本件有期徒刑以上之罪，均為累犯，依
    法應各加重其刑。
  (三)爰審酌被告二人前於九十一年間，即與案外人連續結夥三人
    以上攜帶兇器毀壞安全設備於夜間侵入住宅竊盜六次，經本
    院以九十二年度易字第四八一號判決各判處有期徒刑九月確
    定，已見前述，被告二人再次共同犯本件，犯罪手法同出一
    轍，顯然未因前案判決處刑而記取教訓，亦未因入監服刑而
    收教化之功，實屬不該，另被告丙○○於九十五年一月二十
    八日，以相同手法侵入施宗佑開設之通訊行內竊取行動電話
    手機之案件，經檢察官偵查提起公訴後，本院以九十五年度
    易字第三三九號受理中（九十五年九月二十八日判決），竟
    於本院審理期間，即另行起意再犯本件犯罪事實(一)，絲毫無
    懼偵審程序及司法制裁，目無法紀，未見悔意，惡性非輕，
    另考量被告二人年僅二十餘歲，四肢健全，卻不思以正當途
    徑賺取所需，好逸惡勞，僅因無錢花用，即竊取他人之動產
    ，無視他人所有權之存在，暨其等之智識程度、生活狀況、
    犯罪手段、所生危害、竊盜所得財物之價值、所竊財物是否
    已返還被害人、共犯參與程度、主從關係以及犯罪後坦承犯
    行態度尚佳等一切情狀，認檢察官對被告丙○○具體求刑二
    年六月核屬罪刑相當，而被告丙○○對此求刑亦當庭表示無
    意見，是以，爰分別量處如主文所示之刑，其中被告丙○○
    部分另定應執行之刑，以資懲儆。
  (四)末按共同正犯因相互間利用他人之行為，以遂行其犯意之實
    現，本於責任共同之原則，有關沒收部分，對於共犯間供犯
    罪所用之物，自均應為沒收之諭知（最高法院九十一年度臺
    上字第五五八三號、八十九年度臺上字第六九四六號判決可
    資參照）。查扣案之剪刀、螺絲起子各一把，乃被告丙○○
    所有供被告二人共犯本件所用之物，依法宣告沒收。
據上論斷，應依刑事訴訟法第二百七十三條之一第一項、第二百
九十九條第一項前段，刑法第三百二十一條第一項第一款、第二
款、第三款、第二十八條、第四十七條第一項、第三十八條第一
項第二款、第五十一條第五款，判決如主文。
本案經檢察官甲○到庭執行職務。
中　　華　　民　　國　　96　　年　　2 　　月　　27　　日
                  刑事第四庭   法  官  黃欣怡
以上正本證明與原本無異。
如不服本判決，應於收受送達後10日內向本院提出上訴書狀（應
附繕本）。
　　　　　　　　　　　　　　　 書記官  陳怡吟
中　　華　　民　　國　　96　　年　　2 　　月　　27　　日
附錄本案論罪科刑條文：
中華民國刑法第321條
（加重竊盜罪）
犯竊盜罪而有左列情形之一者，處 6 月以上、 5 年以下有期徒
刑：
一  於夜間侵入住宅或有人居住之建築物、船艦或隱匿其內而犯
    之者。
二  毀越門扇、牆垣或其他安全設備而犯之者。
三  攜帶兇器而犯之者。
四  結夥三人以上而犯之者。
五  乘火災、水災或其他災害之際而犯之者。
六  在車站或埠頭而犯之者。
前項之未遂犯罰之。
